---
title: "Entregable 1"
author: "Adrià García i Ruben Montagut"
date: "24/10/2021"
output:
  pdf_document:
    number_sections: yes
    toc: yes
    toc_depth: 4
  html_document:
    toc: no
    toc_depth: '4'
  word_document:
    toc: no
    toc_depth: '4'
geometry: left=1.9cm,right=1.9cm,top=1.25cm,bottom=1.52cm
fontsize: 18pt
subtitle: 'Laboratori 1 - Preparació de les dades'
classoption: a4paper
editor_options: 
  chunk_output_type: console
---

# Data Description: 
## 100,000 UK Used Car Data set

The cars with engine size 0 are in fact electric cars, nevertheless Mercedes C class, and other given cars are not electric cars,so data imputation is requered. 


  -   manufacturer	Factor: Audi, BMW, Mercedes or Volkswagen
  -   model	Car model
  -   year	registration year
  -   price	price in £
  -   transmission	type of gearbox
  -   mileage	distance used
  -   fuelType	engine fuel
  -   tax	road tax
  -   mpg	Consumption in miles per gallon   
  -   engineSize	size in litres


# Càrrega de paquets que usarem

```{r}
# Load Required Packages: to be increased over the course
options(contrasts=c("contr.treatment","contr.treatment"))

requiredPackages <- c("effects","FactoMineR","car", "factoextra","RColorBrewer","ggplot2","dplyr","ggmap","ggthemes","knitr")

#use this function to check if each package is on the local machine
#if a package is installed, it will be loaded
#if any are not, the missing package(s) will be installed and loaded
package.check <- lapply(requiredPackages, FUN = function(x) {
  if (!require(x, character.only = TRUE)) {
    install.packages(x, dependencies = TRUE)
    library(x, character.only = TRUE)
  }
})
#verify they are loaded
search()

knitr::opts_chunk$set(echo = T, results = "hide")

```

# Seleccionem la mostra de 5000 observacions

```{r}
# Clear plots
if(!is.null(dev.list())) dev.off()

# Clean workspace
rm(list=ls())

setwd("C:/Users/thekr/OneDrive/Documentos/R/workspace")
filepath<-"C:/Users/thekr/OneDrive/Documentos/R/workspace/"

load(paste0(filepath,"MyOldCars-Raw.RData"))

knitr::opts_chunk$set(echo = T, results = "hide")
```

# Algunes funcions útils

```{r, echo=FALSE}

# Some useful functions
calcQ <- function(x) {
  s.x <- summary(x)
  iqr<-s.x[5]-s.x[2]
  list(souti=s.x[2]-3*iqr, mouti=s.x[2]-1.5*iqr, min=s.x[1], q1=s.x[2], q2=s.x[3], 
       q3=s.x[5], max=s.x[6], mouts=s.x[5]+1.5*iqr, souts=s.x[5]+3*iqr ) }

countNA <- function(x) {
  mis_x <- NULL
  for (j in 1:ncol(x)) {mis_x[j] <- sum(is.na(x[,j])) }
  mis_x <- as.data.frame(mis_x)
  rownames(mis_x) <- names(x)
  mis_i <- rep(0,nrow(x))
  for (j in 1:ncol(x)) {mis_i <- mis_i + as.numeric(is.na(x[,j])) }
  list(mis_col=mis_x,mis_ind=mis_i) }

countX <- function(x,X) {
  n_x <- NULL
  for (j in 1:ncol(x)) {n_x[j] <- sum(x[,j]==X) }
  n_x <- as.data.frame(n_x)
  rownames(n_x) <- names(x)
  nx_i <- rep(0,nrow(x))
  for (j in 1:ncol(x)) {nx_i <- nx_i + as.numeric(x[,j]==X) }
  list(nx_col=n_x,nx_ind=nx_i) }

```


# Inicialització dels contadors de missings, outliers i errors.

```{r}

#######################################################
imis<-rep(0,nrow(df))  # rows - trips
jmis<-rep(0,2*ncol(df))  # columns - variables
######################################################
mis1<-countNA(df)
imis<-mis1$mis_ind
table(imis)
mis1$mis_col # Number of missings for the current set of variables

#######################################################
iouts<-rep(0,nrow(df))  # rows - trips
jouts<-rep(0,2*ncol(df))  # columns - variables
######################################################

#######################################################
ierrs<-rep(0,nrow(df))  # rows - trips
jerrs<-rep(0,2*ncol(df))  # columns - variables
######################################################

knitr::opts_chunk$set(echo = T, results = "hide")
```

# Descripció i anàlisi univariant (missings/errors/outliers)

## Variables qualitatives / Factors

Passem les variables no numèriques a factors per a treballar amb elles

```{r}
summary(df)
names(df)

save.image("MyOldCars-Raw.RData")

### New Binary Target: Audi?
df$Audi<-ifelse(df$manufacturer == "Audi",1,0)
df$Audi<-factor(df$Audi,labels=paste("Audi",c("No","Yes")))
summary(df$Audi)
# Pie
piepercent<-round(100*(table(df$Audi)/nrow(df)),dig=2); piepercent
pie(table(df$Audi),col=heat.colors(2),labels=paste(piepercent,"%"))
legend("topright", levels(df$Audi), cex = 0.8, fill = heat.colors(2))
# Bar Chart
barplot(table(df$Audi),main="Barplot Audi? Outcome - Factor",col=c("red","green"))

### factoritzem model
df$model<-factor(paste0(df$manufacturer,"-",df$model))
barplot(summary(df$model),main="Model barplot",col="firebrick")

### factoritzem transmission
df$transmission <- factor(df$transmission)
barplot(summary(df$transmission), main="Transmission barplot", col="firebrick")

### factoritzem fuelType
df$fuelType <- factor(df$fuelType)
levels(df$fuelType)
pie(summary(df$fuelType))

### factoritzem engineSize
df$engineSize <- factor(df$engineSize)
barplot(table(df$engineSize), main="Enginesize barplot", col="firebrick")

### factoritzem manufacturer
df$manufacturer <- factor(df$manufacturer)
pie(summary(df$manufacturer))
```


## Variables quantitatives

Creem noves variables derivades de les originals, com age

```{r}
###   Nova variable auxiliar(factor) age
df$age <-  2021 - df$year 
barplot(table(df$age),main="Age barplot",col="firebrick")

###   variable auxiliar(factor) mileage
summary(df$model)

####   Variable auxiliar(factor) price
barplot(table(df$price), main="Price barplot", col="firebrick")

####   Variable auxiliar(factor) tax
summary(df$transmission)
pie(summary(df$transmission))

####  Variable auxiliar(factor) mpg
summary(df$mileage)

names(df)
```

## Comprovem missing data, errors i detectem outliers de totes les variables

### Variables numèriques

```{r}
###   Variable df$engineSize
##  Comprovem errors
sel<-which(is.na(df$engineSize))
sel
##  No hi ha cap NA per tant seguim comprovant errors
sel<-which(df$engineSize==0)
sel
ierrs[sel]<-ierrs[sel]+1
jerrs[9]<-length(sel)
## Substituim els errors per NA
df[sel,"engineSize"]<-NA

##  No considerem outliers per la variable engineSize ja que cap mida es distancia molt de les altres
 
```

```{r}
###   Variable df$mileage
##  Detectem missings (NA)
sel<-which(is.na(df$mileage))
sel

##  Comprovem errors
sel<-which(df$mileage==0)
sel
ierrs[sel]<-ierrs[sel]+1
jerrs[5]<-length(sel)
## Substituim els errors per NA
df[sel,"mileage"]<-NA

## Detectem outliers i els tractem
Boxplot(df$mileage)
var_out<-calcQ(df$mileage)
abline(h=c(var_out$souts,var_out$souti),col="red")
var_out$souts
abline(h=var_out$souti,col="red")

llout<-which((df$mileage>var_out$souts))
iouts[llout]<-iouts[llout]+1
jouts[5]<-length(llout)
df[llout,"mileage"]<-NA 
 
```

```{r}
###   Variable df$tax
##  Detectem missings (NA)
sel<-which(is.na(df$tax))
sel

##  Comprovem errors
sel<-which(df$tax<0)
sel
ierrs[sel]<-ierrs[sel]+1
jerrs[7]<-length(sel)
## Substituim els errors per NA
df[sel,"tax"]<-NA

## Detectem outliers i els tractem
Boxplot(df$tax)
var_out<-calcQ(df$tax)
abline(h=var_out$souts,col="red")
abline(h=var_out$souti,col="red")
var_out$souts
var_out$souti

llout<-which((df$tax<65 | df$tax>205))
iouts[llout]<-iouts[llout]+1
jouts[7]<-length(llout)
df[llout,"tax"]<-NA 
 
```

```{r}
###   Variable df$price
##  Detectem missings (NA)
sel<-which(is.na(df$price))
sel

##  Comprovem errors
sel<-which(df$price<=500)
sel
ierrs[sel]<-ierrs[sel]+1
jerrs[3]<-length(sel)
## Substituim els errors per NA
df[sel,"price"]<-NA

## Detectem outliers i els tractem
Boxplot(df$price)
var_out<-calcQ(df$price)
abline(h=var_out$souts,col="red")
abline(h=var_out$souti,col="red")
var_out$souts

llout<-which((df$price>var_out$souts))
iouts[llout]<-iouts[llout]+1
jouts[3]<-length(llout)
df[llout,"price"]<-NA 
 
```

```{r}
###   Variable df$mpg
##  Detectem missings (NA)
sel<-which(is.na(df$mpg))
sel

##  Comprovem errors
sel<-which(df$mpg<=20)
sel
ierrs[sel]<-ierrs[sel]+1
jerrs[8]<-length(sel)
## Substituim els errors per NA
df[sel,"mpg"]<-NA

## Detectem outliers i els tractem
Boxplot(df$mpg)
var_out<-calcQ(df$mpg)
abline(h=var_out$souts,col="red")
abline(h=var_out$souti,col="red")
var_out$souts

llout<-which((df$mpg>var_out$souts))
iouts[llout]<-iouts[llout]+1
jouts[8]<-length(llout)
df[llout,"mpg"]<-NA 
 
```

```{r}
###   Variable df$year
##  Detectem missings (NA)
sel<-which(is.na(df$year))
sel

##  Comprovem errors
sel<-which(df$year<=1970)
sel
ierrs[sel]<-ierrs[sel]+1
jerrs[2]<-length(sel)
## Substituim els errors per NA
df[sel,"year"]<-NA

## Detectem outliers i els tractem
Boxplot(df$year)
var_out<-calcQ(df$year)
abline(h=var_out$souts,col="red")
abline(h=var_out$souti,col="red")
var_out$souti

## En aquest cas, en comptes de tractar els outliers, definim una nova variable per agrupar
## aquests cotxes més antics.
df$older<-ifelse(df$year<=2007,1,0)
df$older<-factor(df$older,labels=paste("older",c("No","Yes")))
summary(df$older)

df$year<-factor(df$year)
```

```{r}
###   Variable df$age
##  Detectem missings (NA)
sel<-which(is.na(df$age))
sel

##  Comprovem errors
sel<-which(df$age>35)
sel
ierrs[sel]<-ierrs[sel]+1
jerrs[12]<-length(sel)
## Substituim els errors per NA
df[sel,"age"]<-NA

## Detectem outliers i els tractem
Boxplot(df$age)
var_out<-calcQ(df$age)
abline(h=var_out$souts,col="red")
abline(h=var_out$souti,col="red")
var_out$souts

llout<-which((df$age>var_out$souts))
llout
iouts[llout]<-iouts[llout]+1
jouts[12]<-length(llout)
df[llout,"age"]<-NA 
 
```

### Variables categòriques

Només comprovem que no tinguin cap valor NA

```{r}
###   Variable df$model
##  Detectem missings (NA)
sel<-which(is.na(df$model))
sel
```

```{r}
###   Variable df$transmission
##  Detectem missings (NA)
sel<-which(is.na(df$model))
sel
```

```{r}
###   Variable df$fueltype
##  Detectem missings (NA)
sel<-which(is.na(df$model))
sel
```

```{r}
###   Variable df$manufacturer
##  Detectem missings (NA)
sel<-which(is.na(df$model))
sel
```

```{r}
###   Variable df$Audi
##  Detectem missings (NA)
sel<-which(is.na(df$model))
sel
```

Com podem veure, a la nostra mostra no hi ha cap valor NA a les variables categòriques, per tant no hem de fer res


# Data Quality Report

## DECISIONS: 

Eliminem les files on price és NA, ja que no ens interessa tenir missins a una variable resposta (fariem el mateix amb Audi però ja hem vist que no hi té cap NA)

```{r}
sel <- which( is.na( df$price ) )
df <- df[ -sel, ]
```

## Per variable
### Nombre de valors missing per cada variable
```{r}
missings_ranking_sortlist <- sort.list(mis1$mis_col, decreasing = TRUE)
for (j in missings_ranking_sortlist) {
  print(paste(names(df)[j], " : ", mis1$mis_col$mis_x[j]))
}
```

### Nombre d'errors per cada variable
```{r}
errors_ranking_sortlist <- sort.list(jerrs, decreasing = TRUE)
for (j in errors_ranking_sortlist) {
  if(!is.na(names(df)[j])) { print(paste(names(df)[j], " : ", jerrs[j])) }
}
```

### Nombre d'outliers per cada variable
```{r}
outliers_ranking_sortlist <- sort.list(jouts, decreasing = TRUE)
for (j in outliers_ranking_sortlist) {
  if(!is.na(names(df)[j])) print(paste(names(df)[j], " : ", jouts[j]))
}
```


## Per individual
### Nombre de valors missing
```{r}
# table(imis)
barplot(table(imis),main="Missings per individual Barplot",col = "brown1")
```

### Nombre d'errors
```{r}
# table(ierrs)
barplot(table(ierrs),main="Errors per individual Barplot",col = "brown1")
```

### Nombre d'outliers
```{r}
# table(iouts)
barplot(table(iouts),main="Outliers per individual Barplot",col = "brown1")
```

## Creem variables pel nombre total de missings, errors i outliers
```{r}
total_missings <- 0; total_errors <- 0; total_outliers <- 0; 
for (m in imis) {total_missings <- total_missings + m} 
for (o in iouts) {total_outliers <- total_outliers + o}
for (e in ierrs) {total_errors <- total_errors + e}

## Mostrem els valors:
total_missings
total_errors
total_outliers
```


# Imputació

## Imputació de variables numèriques

```{r}
library(missMDA)
# Considerem que price i mileage no poden tenir decimals ja que no en trobem a la nostra mostra
names(df)
#vars_con<-names(df)[c(8,9)]
#vars_dis<-names(df)[c(2,3,5,7,12)]
vars_res<-names(df)[c(3,11)]

# Aquí tenim les variables numèriques
vars_quantitatives<-names(df)[c(3,5,7,8,12)]

summary(df[,vars_quantitatives])
res.impca<-imputePCA(df[,vars_quantitatives],ncp=4)
summary(res.impca$completeObs)

```

Mirem cada variable

Variable price
```{r}
imp_var<-which(res.impca$completeObs[,"price"] < 500)
res.impca$completeObs[imp_var,"price"] <- 500
```

Variable mileage
```{r}
imp_var<-which(res.impca$completeObs[,"mileage"] > 117850)
res.impca$completeObs[imp_var,"mileage"] <- 117850
```

Variable tax
```{r}
imp_var<-which(res.impca$completeObs[,"tax"] < 65)
res.impca$completeObs[imp_var,"tax"] <- 65
imp_var<-which(res.impca$completeObs[,"tax"] > 205)
res.impca$completeObs[imp_var,"tax"] <- 205
```

Variable mpg
```{r}
imp_var<-which(res.impca$completeObs[,"mpg"] > 111)
res.impca$completeObs[imp_var,"mpg"] <- 111
```

Variable age
```{r}
imp_var<-which(res.impca$completeObs[,"age"] > 14)
res.impca$completeObs[imp_var,"age"] <- 14
```

```{r}
df[ , vars_quantitatives ]<-res.impca$completeObs   # Once you have validated the process
```


## Imputació de variables categòriques

```{r}
vars_cat<-names(df)[c(1,2,4,6,9,10,11,13)]
summary(df[,vars_cat])
res.immca<-imputeMCA(df[,vars_cat],ncp=10)
summary(res.immca$completeObs)

df[ , vars_cat ]<-res.immca$completeObs   # Once you have validated the process

```


# Discretizació

```{r}
###    Discretization of price 
vars_quantitatives
summary(df$price)
Boxplot(df$price)

quantile(df$price,seq(0,1,0.25),na.rm=TRUE)
quantile(df$price,seq(0,1,0.1),na.rm=TRUE)

df$aux<-factor(cut(df$price,breaks=c(0,14500,20000,26000, 90000),include.lowest = T ))
summary(df$aux)
tapply(df$price,df$aux,median)
df$f.price<-factor(cut(df$price/1000,breaks=c(0,15,20,26, 90),include.lowest = T ))
levels(df$f.price)<-paste("f.price-",levels(df$f.price),sep="")
table(df$f.price,useNA="always")

###    Discretization of mileage 
summary(df$mileage)
Boxplot(df$mileage)

quantile(df$mileage,seq(0,1,0.25),na.rm=TRUE)
quantile(df$mileage,seq(0,1,0.1),na.rm=TRUE)

df$aux<-factor(cut(df$mileage,breaks=c(0,6000,17418,34092, 117850),include.lowest = T ))
summary(df$aux)
tapply(df$mileage,df$aux,median)
df$f.miles<-factor(cut(df$mileage/1000,breaks=c(0,6,18,34, 117),include.lowest = T ))
levels(df$f.miles)<-paste("f.miles-",levels(df$f.miles),sep="")
table(df$f.miles,useNA="always")

###    Discretization of tax
summary(df$tax)
Boxplot(df$tax)

quantile(df$tax,seq(0,1,0.25),na.rm=TRUE)
quantile(df$tax,seq(0,1,0.1),na.rm=TRUE)

df$aux<-factor(cut(df$tax,breaks=c(0, 125, 145, 205),include.lowest = T ))
summary(df$aux)
tapply(df$tax,df$aux,median)
df$f.tax<-factor(cut(df$tax,breaks=c(0, 125, 145, 205),include.lowest = T ))
levels(df$f.tax)<-paste("f.tax-",levels(df$f.tax),sep="")
table(df$f.tax,useNA="always")

###    Discretization of mpg
summary(df$mpg)
Boxplot(df$mpg)

quantile(df$mpg,seq(0,1,0.25),na.rm=TRUE)
quantile(df$mpg,seq(0,1,0.1),na.rm=TRUE)

df$aux<-factor(cut(df$mpg,breaks=c(0, 53, 61, 88),include.lowest = T ))
summary(df$aux)
tapply(df$mpg,df$aux,median)
df$f.mpg<-factor(cut(df$mpg,breaks=c(0, 53, 61, 88),include.lowest = T ))
levels(df$f.mpg)<-paste("f.mpg-",levels(df$f.mpg),sep="")
table(df$f.mpg,useNA="always")

###    Discretization of age
summary(df$age)
Boxplot(df$age)

quantile(df$age,seq(0,1,0.25),na.rm=TRUE)
quantile(df$age,seq(0,1,0.1),na.rm=TRUE)

df$aux<-factor(cut(df$age,breaks=c(0, 2, 5, 14),include.lowest = T ))
summary(df$aux)
tapply(df$age,df$aux,median)
df$f.age<-factor(cut(df$age,breaks=c(0, 2, 5, 14),include.lowest = T ))
levels(df$f.age)<-paste("f.age-",levels(df$f.mpg),sep="")
table(df$f.age,useNA="always")
```


# Outliers multivariants

```{r}
library(mvoutlier)

summary(df[,vars_quantitatives])
# aq.plot(df[,c(vars_con)]) # Might not work
names(df)
vars_quantitatives
names(df)
mout<-aq.plot(df[,c(3,5,8,12)],delta=qchisq(0.995,5),quan=0.995)

library(chemometrics)
summary(df[,vars_quantitatives])
mout<-Moutlier(df[,c(3,5,8,12)],quantile = 0.995, plot = TRUE)

ll<-which(mout$rd>5)
Boxplot(mout$rd)
##df[ll,c(vars_res,vars_quantitatives)]
df$mout <- 0
df$mout[ ll ]<-1
df$mout <- factor( df$mout, labels=c( "NoMOut","YesMOut"))
```


# Correlació amb les altres variables
```{r}
res <- cor(df[,vars_quantitatives])
round(res, 2)

library(corrplot)
corrplot(res)
```

# Profiling

```{r}
##############################################################################
#                                    Profiling 
#                           Package FactoMineR will be used
##############################################################################
library(FactoMineR)
summary(df$price)
# The "variable to describe cannot have NA ###################################
res.condes<-condes(df[,c(vars_res,vars_quantitatives,vars_cat)],1)

res.condes$quanti  # Global association to numeric variables
res.condes$quali # Global association to factors
res.condes$category  # Partial association to significative levels in factors

knitr::opts_chunk$set(echo = T, results = "hide")

```

```{r}
##############################################################################
#                                    Profiling 
#                           Package FactoMineR will be used
##############################################################################
library(FactoMineR)
summary(df$y.bin)
# The "variable to describe cannot have NA ###################################
res.catdes<-catdes(df[,c(vars_res,vars_quantitatives,vars_cat)],2)

res.catdes$quanti.var  # Global association to numeric variables
res.catdes$quanti # Partial association of numeric variables to levels of outcome factor
res.catdes$test.chi2 # Global association to factors
res.catdes$category  # Partial association to significative levels in factors

knitr::opts_chunk$set(echo = T, results = "hide")

```

# Univariant Exploratory Analysis (EDA)

## Numeric variables - After outlier detection and imputation

```{r}
# Histograma price
hist(df$price,freq=F,main="Relative Histogram: Price",col=heat.colors(5))
mm=mean(df$price);ss=sd(df$price);mm;ss
curve(dnorm(x,mm,ss),col="blue",lwd=2,add=T)

# Boxplot price
Boxplot(df$price,main="price",col="orange")
b<-ggplot(data=df)+geom_boxplot(aes(x=1,y=price),fill="green",outlier.size = 3.0,varwidth=T)+geom_hline(yintercept=60000,lwd=2,col="red")+labs(title="Boxplot for price")+theme_bw()
b
```

## Qualitative variables - After imputation

```{r}
# Pie Audi
piepercent<-round(100*(table(df$Audi)/nrow(df)),dig=2); piepercent
pie(table(df$Audi),col=heat.colors(2),labels=paste(piepercent,"%"))
legend("topright", levels(df$Audi), cex = 0.8, fill = heat.colors(2))

# Bar Chart Audi
barplot(table(df$Audi),main="Barplot Audi",col=c("green","red"))
```
